【裁判字號】    96,簡上,633
【裁判日期】    970522
【裁判案由】    妨害公務
【裁判全文】
臺灣桃園地方法院刑事判決             96年度簡上字第633號
上  訴  人  甲○○
上列上訴人即被告因妨害公務案件，不服本院桃園簡易庭民國
96年11月7 日96年度桃簡字第2793號第一審刑事簡易判決（聲請
簡易判決處刑案號：臺灣桃園地方法院檢察署96年度偵字第2256
2 號），提起上訴，本院管轄之第二審合議庭判決如下：
    主      文
上訴駁回。
    事      實
一、甲○○於民國96年9 月4 日凌晨4 時30分許，在桃園縣桃園
    市○○路428 號之7-11便利超商購物，適有桃園縣政府警察
    局桃園分局埔子派出所警員乙○○、童奕誠2 人執行巡邏勤
    務行經該商店門口，因甲○○在該店門前大罵三字經之不堪
    言詞，乃上前欲進行盤查，詎甲○○明知員警當時係依法執
    行職務，竟基於妨害公務之犯意，徒手推開警員童奕誠手持
    之攝影機，而當場施以強暴行為，又另行基於侮辱執行職務
    之公務員之犯意，在上開不特定人得共見共聞之便利商店門
    口，以「幹妳娘、雞歪」之語辱罵上開警員，而為侮辱之行
    為。
二、案經桃園縣政府警察局桃園分局報告臺灣桃園地方法院檢察
    官檢察官偵辦後向本院聲請簡易判決處刑。
    理      由
一、被告甲○○經本院合法傳喚未到庭，訊據其於警、偵訊時固
    不否認於上揭時地與值勤員警發生拉扯，並說過「幹妳娘、
    雞歪」之言詞，惟矢口否認上開犯行，辯稱：伊是口頭禪說
    幹妳娘伊住樓上云云。惟查：上開事實業據證人即便利商店
    店員張志宇於警詢中證述明確，並有警員之執勤報告及檢察
    官96年10月22日勘驗蒐證光碟筆錄及該光碟1 片附卷可稽，
    本件事證明確，被告犯行堪予認定。
二、核被告所為，係犯刑法第135 條第1 項之強暴妨害公務執行
    罪、第140 條第1 項前段之侮辱公務員罪。被告所犯前開2
    罪，犯意各別，行為互殊，應分論併罰。原審經審理之結果
    ，認定被告上開犯行，乃依檢察官之聲請，不經通常審判程
    序，而依刑事訴訟法第449 條第1 項前段、第3 項、第454
    條第2 項，刑法第135 條第1 項、第140 條第1 項、第41條
    第1 項前段，刑法施行法第1 條之1 第1 項、第2 項前段，
    等規定，並爰審酌被告犯罪動機、手段，及其以言語辱罵員
    警，並對員警施暴，公然對公權力加以挑釁，所生危害及其
    事後否認犯行，猶飾詞卸責之態度等一切情狀，逕以簡易判
    決處刑，對於被告所犯刑法第135 條第1 項之罪量處拘役25
    日，並諭知如易科罰金，以新臺幣（下同）1,000 元折算1
    日之折算標準，對於被告所犯刑法第140 條第1 項前段之罪
    量處拘役35日，並諭知如易科罰金，以1,000 元折算1 日之
    折算標準決處刑，且依刑法第51條第6 款之規定，定其應執
    行拘役55日，並諭知如易科罰金，以1,000 元折算1 日之折
    算標準；經核其認事用法均無違誤，量刑亦稱妥適。被告以
    其尚有家人需扶養而為本件上訴，核無理由，應予駁回。
三、被告經本院合法傳喚未到庭，有法務部戶役政連結作業系統
    、台灣高等法院在監在押全國紀錄表、傳票送達回證各1 份
    附卷可稽，爰不待其陳述，逕行判決。
據上論斷，應依刑事訴訟法第455 條之1 、第3 項、第368 條、
第371 條，判決如主文。
本案經檢察官徐文豪到庭執行職務
中    華    民    國    97    年    5     月    22    日
                刑事第三庭  審判長法  官  謝順輝
                                  法  官  潘進柳
                                  法  官  曾雨明
本件不得上訴。
以上正本證明與原本無異。
                                  書記官  施春祝
中    華    民    國    97    年    5     月    22    日
附錄本案論罪科刑法條全文：
刑法第135 條第1 項
對於公務員依法執行職務時，施強暴脅迫者，處 3 年以下有期徒
刑、拘役或 3 百元以下罰金。
刑法第140 條第1 項
於公務員依法執行職務時，當場侮辱，或對於其依法執行之職務
公然侮辱者，處6 月以下有期徒刑、拘役或1 百元以下罰金。對
於公署公然侮辱者亦同。


司法院資訊處製作；財團法人民間司法改革基金會備份。
